臺灣嘉義地方法院刑事判決　　　　　　　　　　　　　九十三年度訴字第五三號
　　公　訴　人　臺灣嘉義地方法院檢察署檢察官
　　被　　　告　甲○○
右列被告因違反毒品危害防制條例案件，經檢察官提起公訴（九十三年度毒偵緝字第
一三二號）及就同一事實移送併辦（九十三年度毒偵字第一四八四號），本院合議庭
裁定獨任以簡式審判程序審理判決如左：
    主  文
甲○○連續施用第一級毒品，處有期徒刑壹年陸月。扣案如附表所示之物均沒收。
    事  實
一、甲○○前因施用毒品案件，送觀察、勒戒後，認有繼續施用毒品傾向而送強制戒
    治，嗣經停止戒治出所，惟因停止戒治期間違反保護管束應遵守事項情節重大，
    經本院裁定撤銷停止戒治，再令入戒治處所強制戒治，迄民國九十三年六月十四
    日期滿，經臺灣嘉義地方法院檢察署檢察官於同年月十六日以九十三年度戒毒偵
    字第三一號為不起訴處分確定在案。詎甲○○仍不知悛悔，於距上開強制戒治期
    滿執行完畢並經不起訴處分後之五年內，復基於施用第一級毒品海洛因之概括犯
    意，自九十三年九月六日起，迄同年十一月二十日止，在嘉義市○○路七二○號
    「統一旅館」二一三室內等處，藉由將海洛因摻水置於針筒內注射入人體之方式
    ，以約一、二天一次之頻率，連續非法施用海洛因多次。嗣甲○○(1)於九十三年
    九月六日下午七時許，經警在上址「統一旅館」前盤查，見其左手腕處遺有針孔
    痕，經採尿送驗結果，呈海洛因水解後之嗎啡陽性反應而查獲；(2)於同年十一月
    二十日下午九時三十分許，因非法攜帶刀械，為警在嘉義市○○○路與南興路口
    逮捕（所涉違反槍砲彈藥刀械管制條例，業經本院嘉義簡易庭判處罪刑在案），
    並當場自其所駕駛之小客車上扣得其所有如附表所示供施打海洛因所用或預備之
    物，復經採尿送驗結果，呈海洛因水解後之嗎啡陽性反應而查獲。
二、案經嘉義市警察局、嘉義市警察局第二分局移（報）請臺灣嘉義地方法院檢察署
    檢察官偵查起訴及移送併案審理。
    理  由
一、前揭犯行業據被告甲○○坦承不諱，而其於九十三年九月七日上午十一時五十分
    及同日下午四時五十七分所採尿液，分送嘉義市衛生局及臺灣檢驗科技股份有限
    公司檢驗結果，均呈海洛因水解後之嗎啡陽性反應，有各該局、公司出具之檢驗
    報告可稽（嘉義市衛生局九十三年九月二十七日序號三七二三號、臺灣檢驗科技
    股份有限公司編號ＫＺ000000000000號），另有如附表所示之物扣
    案足憑，被告自白與事實相符，堪予認定。次查，被告前因施用毒品案件，送觀
    察、勒戒後，認有繼續施用毒品傾向而送強制戒治，嗣經停止戒治出所，惟因停
    止戒治期間違反保護管束應遵守事項情節重大，再令入戒治處所強制戒治，迄九
    十三年六月十四日期滿，經臺灣嘉義地方法院檢察署檢察官於同年月十六日以九
    十三年度戒毒偵字第三一號為不起訴處分確定之事實，亦有該不起訴處分書（見
    九十三年度毒偵緝字第一三二號卷第二四頁）、被告前科資料查註紀錄表及線上
    查詢刑案人犯在監所最新資料報表在卷可參。是以，被告於距最初強制戒治保安
    處分執行完畢並經不起訴處分確定後五年內，再犯本件施用第一級毒品之罪，洵
    無疑義，事證明確，應依法論科。
二、按海洛因係毒品危害防制條例第二條第二項第一款所定之第一級毒品，核被告所
    為，係犯該條例第十條第一項之施用第一級毒品罪。其先後多次犯行，時間緊接
    ，犯罪構成要件相同，顯係基於概括犯意反覆為之，應依連續犯之規定論以一罪
    ，並加重其刑。其持有毒品之行為，為施用之高度行為所吸收，不另論罪。檢察
    官據被告之自白，原起訴被告連續施用第一級毒品之期間為九十三年八月底或九
    月初之某日起，迄同年十一月二十一日前二、三天止，嗣就被告於同年十一月二
    十日下午九時三十分許為警查扣如附表所示之物，並坦承施用海洛因之犯行移送
    併辦，核被告前後供承施用海洛因之期間大體一致，顯為同一連續犯之事實，本
    院自應併予審判。爰審酌被告素行不端，前即曾因施用毒品經觀察、勒戒並經強
    制戒治後為不起訴處分，仍不知悛悔，意志不堅，甫強制戒治完畢，復予連續施
    用，且沾染毒品流弊所及，危害甚鉅，非可輕縱，惟念其事後坦承犯行，態度良
    好，併考量檢察官量刑之建議等一切情狀，量處如主文所示之刑。
三、扣案如附表所示已、未使用過之注射針筒、塑膠夾鏈袋及已使用過之斜削吸管等
    物，俱係被告所有，關於被告施用海洛因之犯行，分別具有如附表所示之用途暨
    性質，均應依刑法第三十八條第一項第二款規定沒收。
據上論斷，應依刑事訴訟法第二百七十三條之一第一項、第二百九十九條第一項前段
，毒品危害防制條例第十條第一項，刑法第十一條前段、第五十六條、第三十八條第
一項第二款，判決如主文。
本案經檢察官周靜妮到庭執行職務。
中    華    民    國       九十四      年      二      月      十七     日
                            臺灣嘉義地方法院刑事第六庭
                                  法  官  蔡  憲  德
右正本證明與原本無異。
如不服本判決，應於判決送達後十日內向本院提出上訴狀( 應附繕本 )。告訴人或被
害人如對於本判決不服者，應具備理由請求檢察官上訴，其上訴期間之計算係以檢察
官收受判決正本之日期為準。
中    華    民    國       九十四      年      二      月      十七     日
                                  書記官  楊  福  源
附錄本案論罪科刑法條
毒品危害防制條例第十條第一項：
  施用第一級毒品者，處六月以上五年以下有期徒刑。
  附表
┌──┬──────────┬────┬────────┐
│編號│品    名            │數量    │用途暨性質      │
├──┼──────────┼────┼────────┤
│一、│已使用過之注射針筒  │十六支  │用以注射施打海洛│
│    │                    │        │因，係供犯罪所用│
│    │                    │        │之物。          │
│    │                    │        │                │
├──┼──────────┼────┼────────┤
│二、│未使用過之注射針筒  │八支    │備以注射施打海洛│
│    │                    │        │因，係供犯罪所預│
│    │                    │        │備之物。        │
│    │                    │        │                │
├──┼──────────┼────┼────────┤
│三、│已使用過之塑膠夾鏈袋│六十包  │用以盛裝海洛因，│
│    │                    │        │，具防止毒品裸露│
│    │                    │        │、逸出及潮濕功能│
│    │                    │        │，係供犯罪所用之│
│    │                    │        │物。            │
├──┼──────────┼────┼────────┤
│四、│未使用過之塑膠夾鏈袋│十六包  │備以盛裝海洛因，│
│    │                    │        │，具防止毒品裸露│
│    │                    │        │、逸出及潮濕功能│
│    │                    │        │，係供犯罪所預備│
│    │                    │        │之物。          │
│    │                    │        │                │
├──┼──────────┼────┼────────┤
│五、│已使用過之斜削吸管  │三支    │用以挑剷海洛因，│
│    │                    │        │係供犯罪所用之物│
│    │                    │        │。              │
│    │                    │        │                │
└──┴──────────┴────┴────────┘
